# EPC总承包合同，改成BOT合同，怎么做账务处理？

提问人：yymama2012bxy 时间：2020-02-11 13:10:46
案例：
2015 年业主与A公司签订某燃煤发电机组项目（脱硫系统BOT项目）合同，约定以 10 年期限该发电机组电费收益中的一部分收费权（如一度电支付A公司0.1元）做为支付对价。
2016 年A公司注册成立100%股权的项目公司B公司负责上述项目的建设，同年，B公司与C公司签订了该燃煤发电机组脱硫项目工程总承包合同》，该合同有关条款规定，由C公司总承包该项目建设，合同项下工程资金由承包方C公司先行垫付，B公司按约定的合同进度向C公司支付工程价款。后，因在合同执行过程中，A、B公司无力推行该项目，无力支付C公司工程款，经业主、A公司与C公司进行协商约定，确定A，改由业主与C公司重新签定BOT合同。我的问题：C公司原按照建造合同核算原来总承包合同进行核算。按工程进度确认收入、成本、应收、存货（或预收），现在由总承包方改成BOT方，怎么样做账务处理？改成BOT时点怎么做账务处理，在运营期间又怎么做账务处理？
[xl1]增加

回答人：chenyiwei
这个问题取决于重新签订的BOT合同的具体条款。但BOT合同在建设期间也确认建造合同收入，本案例中前期作为EPC项目期间C公司已确认的建造合同收入一般无需冲回处理。